---
title: "test"
output: html_document
date: "2024-12-18"
editor_options: 
  markdown: 
    wrap: 72
---

```{r setup, include=FALSE}
knitr::opts_chunk$set(echo = TRUE)
```

# 1. Data Science

## Pregunta 1:

**1.** Dado un registro de vehículos que circulan por una autopista,
disponemos de su marca y modelo, país de matriculación, y tipo de
vehículo (por número de ruedas). Con tal de ajustar precios de los
peajes, ¿Cuántos vehículos tenemos por tipo? ¿Cuál es el tipo más
frecuente? ¿De qué países tenemos más vehículos?

*Es un ejemplo de datos descriptivo, ya simplemente indican los tipos de
datos que circulan por la autopista.*

**2.** Dado un registro de visualizaciones de un servicio de
video-on-demand, donde disponemos de los datos del usuario, de la
película seleccionada, fecha de visualización y categoría de la
película, queremos saber ¿Hay alguna preferencia en cuanto a género
literario según los usuarios y su rango de edad?

*Es un tipo de datos exploratorio, ya que busca relacionar el tipo de
usuario con generos literarios.*

**3.** Dado un registro de peticiones a un sitio web, vemos que las
peticiones que provienen de una red de telefonía concreta acostumbran a
ser incorrectas y provocarnos errores de servicio. ¿Podemos determinar
si en el futuro, los próximos mensajes de esa red seguirán dando
problemas? ¿Hemos notado el mismo efecto en otras redes de telefonía?

*Es un ejemplo predictivo al tratar de ver qué puede pasar en el futuro
con este mismo operador*

**4.** Dado los registros de usuarios de un servicio de compras por
internet, los usuarios pueden agruparse por preferencias de productos
comprados. Queremos saber si ¿Es posible que, dado un usuario al azar y
según su historial, pueda ser directamente asignado a un o diversos
grupos?

*En este caso son datos inferenciales ya que a partir de unos datos
iniciales de una serie de usuarios se trata de generalizar el
comportamiento al resto de los usuarios.*

## Pregunta 2

Considera el siguiente escenario:

Sabemos que un usuario de nuestra red empresarial ha estado usando esta
para fines no relacionados con el trabajo, como por ejemplo tener un
servicio web no autorizado abierto a la red (otros usuarios tienen
servicios web activados y autorizados). No queremos tener que rastrear
los puertos de cada PC, y sabemos que la actividad puede haber cesado.
Pero podemos acceder a los registros de conexiones TCP de cada máquina
de cada trabajador (hacia donde abre conexión un PC concreto). Sabemos
que nuestros clientes se conectan desde lugares remotos de forma
legítima, como parte de nuestro negocio, y que un trabajador puede haber
habilitado temporalmente servicios de prueba. Nuestro objetivo es
reducir lo posible la lista de posibles culpables, con tal de
explicarles que por favor no expongan nuestros sistemas sin permiso de
los operadores o la dirección.

Explica con detalle cómo se podría proceder al análisis y resolución del
problema mediante Data Science, indicando de donde se obtendrían los
datos, qué tratamiento deberían recibir, qué preguntas hacerse para
resolver el problema, qué datos y gráficos se obtendrían, y cómo se
comunicarían estos.

*Primero de todo haría una recopilación de todas las ip's de origen y
descartamos a los usuarios que tienen autorización con el objetivo de
quedarnos con las ip's que no tienen autorización.*

*De las ip's no autorizadas analizaría a qué destinos se están
conectando para identificar cuáles son los servicios no permitidos y
también en qué rango de horas. De este modo tenemos relacionadas ip's no
autorizadas que se conectan a destinos o servicios no permitos.*

*Teniendo el rango de horas se pueden generar unas gráficas que muestren
cuántas ip's de origen se conectan a servicios no autorizados y el
número de conexiones por horas, comunicándolo de forma totalmente
impersonal, ni siquiera por departamentos.*

# Introducción a R

## Pregunta 1

```{r}
library(readr)
epa_http <- read_table("epa-http.csv", col_names = FALSE)
colnames(epa_http) <- c("IPs", "TimeStamp", "Tipo","URL","Protocolo","Código","Bytes")
#epa_http$X6 <- as.factor(epa_http$X6)
#epa_http$X7 = as.factor(epa_http$X7)
```
